---
title: "Créer son premier package"
author: 
  - "Maël THEULIERE - Juliette ENGELAERE-LEFEBVRE"
date: '`r Sys.Date()`'
output:
  xaringan::moon_reader:
    lib_dir: libs
    nature:
      highlightStyle: github
      highlightLines: true
      countIncrementalSlides: false
      ratio: '16:9'
---

```{r setup, include=FALSE}
options(htmltools.dir.version = FALSE)
```

```{r xaringan-themer, include=FALSE, warning=FALSE}
library(xaringanthemer)
style_duo_accent(
  primary_color = "#1381B0",
  secondary_color = "#FF961C",
  inverse_header_color = "#FFFFFF"
)
```

```{r share-again, echo=FALSE}
xaringanExtra::use_share_again()
```

```{r xaringan-tile-view, echo=FALSE}
xaringanExtra::use_tile_view()
```

---
# Objectif de cet séquence

Après cet atelier vous saurez :

  -  comprendre ce qu’est un package
  
  -  initialiser votre premier package depuis github ou gitlab

  -  comprendre la structure d’un package

  -  créer le site pkgdown de votre package

---
class: inverse, center, middle

# Qu'est ce qu'un package ?

---
# Qu'est ce qu'un package ?

En R, un package est le moyen le plus adapté pour étendre les fonctionnalités de R. 

Un package est une collection de fonctions, de données, de documentations et de tests. 

Un package est facilement partageable avec d'autres.

Un package est le plus souvent versionné, c'est à dire qu'il peut exister plusieurs versions d'un même package pas forcément compatibles entre elles.

---
# Qu'est ce qu'un package ?

Un package peut être hébergé sur le CRAN ou sur une forge logiciel comme github ou gitlab.

Quand il est sur le cran, la fonction `install.packages()` permet de l'installer.

```{r, eval = F}
install.packages("mon_package")
```

Quand il est sur une forge, on utilise les fonctions du package `{remotes}` pour les installer.
Dans ce cas, il faut lui spécifier la forge et l'adresse relative de ce package.

Exemples : 

```{r, eval = FALSE}
remotes::install_github("auteur_du_package/son_package")
```

```{r, eval = FALSE}
remotes::install_gitlab("auteur_du_package/son_package")
```
